臺灣士林地方法院小額民事判決
111年度湖小字第144號
原      告  李宜振  
被      告  黃仁政  
上列當事人間請求損害賠償事件，本院於民國111年6月14日言詞
辯論終結，判決如下：
    主  文
被告應給付原告新臺幣22,230元。
原告其餘之訴駁回。
訴訟費用新臺幣1,000元，其中新臺幣470元由被告負擔，餘由原
告負擔。
本判決原告勝訴部分得假執行，但如被告以新臺幣22,230元為原
告預供擔保，得免為假執行。
原告其餘假執行之聲請駁回。
    事實及理由
一、原告主張：被告於民國110年9月8日7時48分許，駕駛車號00
    00-00號自用小客車（下稱肇事車輛），行經臺北市○○區○○
    路000號前，欲倒車停放路旁停車格內，因進倒車未注意其
    他車輛之過失，碰撞斯時行駛於肇事車輛後方之原告所有而
    靠行登記於訴外人一泰交通有限公司之車號000-0000號營業
    小客車（下稱系爭車輛），致系爭車輛受有損害，修復費用
    新臺幣（下同）22,230元，又原告因本件事故受有6日之營
    業損失共21,000元（4日修車，2日調解，以每日3,500元計
    ），另修車期間支出代步費用4,000元。爰依侵權行為法律
    關係提起本件訴訟等語。並聲明：（一）被告應給付原告47
    ,230元。（二）願供擔保，請准宣告假執行。
二、被告則以：當天倒車時有下車查看停車的角度，未感覺有碰
    撞，否認倒車時碰撞系爭車輛，且當天原告亦未下車查看就
    開走，原告在離開後數小時才報案，系爭車輛上之損傷非被
    告所造成等語，以資抗辯。並聲明：（一）原告之訴駁回。
    （二）如受不利之判決，願供擔保請准宣告免為假執行。
三、法院之判斷：
（一）按因故意或過失，不法侵害他人之權利者，負損害賠償責
      任。汽車、機車或其他非依軌道行駛之動力車輛，在使用
      中加損害於他人者，駕駛人應賠償因此所生之損害。但於
      防止損害之發生，已盡相當之注意者，不在此限。民法第
      184條第1項前段、第191條之2分別定有明文。原告主張其
      為系爭車輛所有人，被告於前揭時、地因倒車未注意他車
      輛之過失，碰撞系爭車輛，造成系爭車輛受損之事實，業
      據提出估價單、初步分析研判表、行車執照、臺北市計程
      車客運業駕駛人自備車輛參與經營契約書等件為佐（見本
      院卷第15頁至21頁、第63頁至65頁），另經本院調取之本
      件交通事故相關調查資料（含道路交通事故現場圖、補充
      資料表、調查紀錄表、當事人登記聯單、事故現場照片）
      ，其中本院勘驗警察提供系爭車輛車上行車紀錄器，結果
      略為：7時47分15秒-23秒，系爭車輛前方為肇事車輛，肇
      事車輛沿金湖路第2車道（慢車道）往北方向行駛。右側
      方向燈閃爍中，剎車燈持續亮起。系爭車輛跟在肇事車輛
      後方維持一定距離行駛。肇事車輛前方車道有停等紅燈之
      車陣。7時47分24秒，肇事車輛路旁有一停車格空格。肇
      事車輛行駛至該處。系爭車輛停止未再跟車。7時47分31
      秒-54秒，肇事車輛右側車輪進入停車格，副駕駛座車門
      打開，有一女士下車。系爭車輛停在原地。7時47分55秒
      ，肇事車輛前方路口的號誌變換為綠燈。上開女士轉向副
      駕駛座。7時47分57秒，系爭車輛開始向前行駛。上開女
      士轉頭看系爭車輛方向。7時48分2秒，系爭車輛來到肇事
      車輛正後方後停止。肇事車輛前方的車陣已開始往前行駛
      。7時48分3秒，上開女士進入副駕駛座。7時48分5秒-6秒
      ，肇事車輛左方向燈閃爍，但隨即又變換成右方向燈閃爍
      ，此時女士已關上副駕駛座車門。7時48分7秒，肇事車輛
      往前行駛。7時48分8秒，系爭車輛跟在肇事車輛後方往前
      行駛。7時48分11秒，肇事車輛過了停車格後停止，但系
      爭車輛仍跟在肇事車輛後方前進。7時48分12秒，系爭車
      輛停止，接近肇事車輛的後方。7時48分13秒-14秒，肇事
      車輛倒車燈亮起，車身略向後移又停止。7時48分16秒-18
      秒，肇事車輛倒車燈持續亮起，駕駛座門打開，駕駛準備
      下車，此時肇事車輛車身慢慢向後倒退，駕駛發現肇事車
      輛倒退中，又轉回駕駛座。7時48分19秒，肇事車輛碰到
      系爭車輛後停止。7時48分21秒，系爭車輛向後倒車一點
      點。7時48分23秒以後，肇事車輛駕駛下車對系爭車輛駕
      駛講話，後回到駕駛座，肇事車輛離開現場，系爭車輛亦
      離開現場等情，有勘驗筆錄可佐（見本院卷第58頁至60頁
      ）。綜合上開證據，可知事故經過為被告在上開時、地駕
      駛肇事車輛欲路邊停車時，因見系爭車輛緊跟在後方停車
      ，欲下車查看倒車空間，即離開駕駛座，致肇事車輛向後
      滑動而碰撞系爭車輛。按汽車倒車時應注意其他車輛及行
      人。道路交通安全規則第110條第2項有明文。被告倒車要
      查看倒車空間，然未注意當時肇事車輛尚在倒車檔的情形
      ，即離開駕駛座，致肇事車輛向後滑行，應認被告有疏失
      。又系爭車輛右前方部位有受損的痕跡，亦有警察拍攝之
      照片可佐（見本院卷第37頁至39頁），被告辯稱肇事車輛
      未碰撞系爭車輛，系爭車輛之受損非其所造成等語，並非
      可採。被告既有過失，因此致原告所有系爭車輛受損，依
      上開規定，自應負損害賠償責任。
（二）原告得請求之賠償金額：
    1.系爭車輛修復費用部分：
      系爭車輛修復費用為22,230元，有原告提出估價單可佐（
      見本院卷第15頁），其無更換零件之費用，並無折舊問題
      ，應全數准許。
    2.營業損失及代步費用部分：
      原告主張系爭車輛於事故後至修復完成共4日，另有2日參
      與調解，無法營業，受有每日營業收入3,500元，共21,00
      0元之營業損失，並提出月報表為憑（見本院卷第17頁）
      。按損害賠償，除法律另有規定或契約另有訂定外，應以
      填補債權人所受損害及所失利益為限。依通常情形，或依
      已定之計劃、設備或其他特別情事，可得預期之利益，視
      為所失利益。民法第216條定有明文。查，依上開資料所
      示，固可認原告每日的營業收入約3,500元，再扣除原告
      自陳其營業成本約15%，則原告每日營業利益應為2,975元
      。然而原告自陳迄今尚未維修系爭車輛，則無從定原告之
      營業損失或代步費用已實際發生，且之後原告是否利用休
      息日或原預計營業日進行維修，尚屬未定，故亦無從認定
      原告有何依已定之計劃，可得預期之利益受有損害。另原
      告參與調解而無法營業，其屬原告個人主張行使權利應自
      行承擔之成本，尚不能認係本件事故被告之侵權行為所應
      負賠償之範圍。是以本件請求營業損失及代步費用部分，
      均難認有理由。
四、從而，原告依侵權行為法律關係請求被告給付22,230元部分
    ，為有理由，應予准許，逾此範圍之請求，則無理由，應予
    駁回。又兩造均陳明願供擔保，請准宣告假執行及免為假執
    行，本件適用小額訴訟程式，所為被告敗訴部分，應依職權
    宣告假執行，無庸為原告應供擔保之諭知，另被告之聲明，
    核無不合，爰酌定相當擔保金額准許之。至於原告敗訴部分
    ，其假執行之聲請即失其依據，應併予駁回。
五、訴訟費用負擔之依據：民事訴訟法第79條。並確定訴訟費用
    額為1,000元（第一審裁判費），其中470元應由被告負擔，
    餘由原告負擔。
中　　華　　民　　國　　111 　年　　6 　　月　　27　　日
                  內湖簡易庭  法　官　林銘宏
本件為正本係照原本作成。　　　　　　　　　     
如不服本判決，應於送達後20日內，向本院提出上訴狀並應記載
上訴理由，表明關於原判決所違背之法令及其具體內容與依訴訟
資料可認為原判決有違背法令之具體事實，如於本判決宣示後送
達前提起上訴者，應於判決送達後20日內補提上訴理由書（須附
繕本）。
中　　華　　民　　國　　111 　年　　6 　　月　　27　　日
                              書記官  許秋莉